【裁判字號】    97,上訴,3541
【裁判日期】    971125
【裁判案由】    強盜等
【裁判全文】
臺灣高等法院刑事判決                97年度上訴字第3541號
上  訴  人  臺灣新竹地方法院檢察署檢察官
上  訴  人
即  被  告  庚○○
                    （現另案於臺灣新竹監獄執行中）
選任辯護人  李祖麟律師
上  訴  人
即  被  告  己○○
指定辯護人  義務辯護人徐家福律師
上  訴  人
即  被  告  辛○○
選任辯護人  扶助律師翟世炎律師
上  訴  人
即  被  告  乙○○
                    樓
指定辯護人  義務辯護人徐家福律師
上  訴  人
即  被  告  未○○
選任辯護人  林清漢律師
            張運弘律師
上列上訴人等因被告強盜等案件，不服臺灣新竹地方法院96年度
訴字第855號，中華民國97年5月16日第一審判決（起訴案號：臺
灣新竹地方法院檢察署96年度偵字第4970號），提起上訴，本院
判決如下：
    主  文
原判決除關於辛○○被訴於民國九十六年三月九日凌晨三時二十
分許犯加重強盜罪部分外，均撤銷。
庚○○犯如附表一編號一至六所示之各罪，各處如附表一編號一
至六所示之刑。扣案之土造雙管霰彈長槍（槍枝管制編號000
0000000號）壹枝、仿BERETTA 廠92FS型半自動手槍製造
之改造手槍（不含彈匣，槍枝管制編號0000000000號
）壹枝、仿FN廠半自動手槍製造之改造手槍（含彈匣壹個，槍枝
管制編號0000000000號）壹枝、仿BERETTA 廠84型半
自動手槍製造之改造手槍（含彈匣壹個，槍枝管制編號0000
000000號）壹枝、非制式子彈貳顆、制式霰彈拾參顆；仿
BERETTA 廠92FS型半自動手槍製造之改造手槍（含彈匣壹個，槍
枝管制編號0000000000號）壹枝、非制式子彈參顆、
制式子彈壹顆；開山刀乙把、黑色頭套陸個、黑色手套肆雙，均
沒收。應執行有期徒刑拾陸年，併科罰金新臺幣參拾萬元，罰金
如易服勞役，以新臺幣壹仟元折算壹日。扣案之土造雙管霰彈長
槍（槍枝管制編號0000000000 號）壹枝、仿BERETTA
廠92FS型半自動手槍製造之改造手槍（不含彈匣，槍枝管制編號
0000000000號）壹枝、仿FN廠半自動手槍製造之改造
手槍（含彈匣壹個，槍枝管制編號0000000000號）壹
枝、仿BERETTA 廠84型半自動手槍製造之改造手槍（含彈匣壹個
，槍枝管制編號0000000000號）壹枝、非制式子彈貳
顆、制式霰彈拾參顆；仿BERETTA 廠92FS型半自動手槍製造之改
造手槍（含彈匣壹個，槍枝管制編號0000000000號）
壹枝、非制式子彈參顆、制式子彈壹顆；開山刀乙把、黑色頭套
陸個、黑色手套肆雙，均沒收。
己○○犯如附表二編號一至四所示之各罪，累犯，各處如附表二
編號一至四所示之刑。扣案之土造雙管霰彈長槍（槍枝管制編號
0000000000號）壹枝、仿BERETTA 廠92FS型半自動手
槍製造之改造手槍（不含彈匣，槍枝管制編號00000000
00號）壹枝、仿FN廠半自動手槍製造之改造手槍（含彈匣壹個
，槍枝管制編號0000000000號）壹枝、仿BERETTA 廠
84型半自動手槍製造之改造手槍（含彈匣壹個，槍枝管制編號0
000000000號）壹枝、非制式子彈貳顆、制式霰彈拾參
顆；仿BERETTA 廠92FS型半自動手槍製造之改造手槍（含彈匣壹
個，槍枝管制編號0000000000號）壹枝、非制式子彈
參顆、制式子彈壹顆；開山刀乙把、黑色頭套陸個、黑色手套肆
雙，均沒收。應執行有期徒刑拾伍年，併科罰金新臺幣捌萬元，
罰金如易服勞役，以新臺幣壹仟元折算壹日。扣案之土造雙管霰
彈長槍（槍枝管制編號0000000000號）壹枝、仿BERE
TTA 廠92FS型半自動手槍製造之改造手槍（不含彈匣，槍枝管制
編號0000000000號）壹枝、仿FN廠半自動手槍製造之
改造手槍（含彈匣壹個，槍枝管制編號0000000000號
）壹枝、仿BERETTA 廠84型半自動手槍製造之改造手槍（含彈匣
壹個，槍枝管制編號0000000000號）壹枝、非制式子
彈貳顆、制式霰彈拾參顆；仿BERETTA 廠92FS型半自動手槍製造
之改造手槍（含彈匣壹個，槍枝管制編號0000000000
號）壹枝、非制式子彈參顆、制式子彈壹顆；開山刀乙把、黑色
頭套陸個、黑色手套肆雙，均沒收。
辛○○犯如附表三編號一至二所示之各罪，各處如附表三編號一
至二所示之刑。扣案之土造雙管霰彈長槍（槍枝管制編號000
0000000號）壹枝、仿BERETTA 廠92FS型半自動手槍製造
之改造手槍（不含彈匣，槍枝管制編號0000000000號
）壹枝、仿FN廠半自動手槍製造之改造手槍（含彈匣壹個，槍枝
管制編號0000000000號）壹枝、仿BERETTA 廠84型半
自動手槍製造之改造手槍（含彈匣壹個，槍枝管制編號0000
000000號）壹枝、非制式子彈貳顆、制式霰彈拾參顆；仿
BERETTA 廠92FS型半自動手槍製造之改造手槍（含彈匣壹個，槍
枝管制編號0000000000號）壹枝、非制式子彈參顆、
制式子彈壹顆；開山刀乙把、黑色頭套陸個、黑色手套肆雙，均
沒收。應執行有期徒刑拾壹年。扣案之土造雙管霰彈長槍（槍枝
管制編號0000000000號）壹枝、仿BERETTA 廠92FS型
半自動手槍製造之改造手槍（不含彈匣，槍枝管制編號0000
000000號）壹枝、仿FN廠半自動手槍製造之改造手槍（含
彈匣壹個，槍枝管制編號0000000000號）壹枝、仿BE
RETTA 廠84型半自動手槍製造之改造手槍（含彈匣壹個，槍枝管
制編號0000000000號）壹枝、非制式子彈貳顆、制式
霰彈拾參顆；仿BERETTA 廠92FS型半自動手槍製造之改造手槍（
含彈匣壹個，槍枝管制編號0000000000號）壹枝、非
制式子彈參顆、制式子彈壹顆；開山刀乙把、黑色頭套陸個、黑
色手套肆雙，均沒收。
乙○○犯如附表四編號一至二所示之各罪，各處如附表四編號一
至二所示之刑。扣案之土造雙管霰彈長槍（槍枝管制編號000
0000000號）壹枝、仿BERETTA 廠92FS型半自動手槍製造
之改造手槍（不含彈匣，槍枝管制編號0000000000號
）壹枝、仿FN廠半自動手槍製造之改造手槍（含彈匣壹個，槍枝
管制編號0000000000號）壹枝、仿BERETTA 廠84型半
自動手槍製造之改造手槍（含彈匣壹個，槍枝管制編號0000
000000號）壹枝、非制式子彈貳顆、制式霰彈拾參顆；仿
BERETTA 廠92FS型半自動手槍製造之改造手槍（含彈匣壹個，槍
枝管制編號0000000000號）壹枝、非制式子彈參顆、
制式子彈壹顆；開山刀乙把、黑色頭套陸個、黑色手套肆雙，均
沒收。應執行有期徒刑拾貳年。扣案之土造雙管霰彈長槍（槍枝
管制編號0000000000號）壹枝、仿BERETTA 廠92FS型
半自動手槍製造之改造手槍（不含彈匣，槍枝管制編號0000
000000號）壹枝、仿FN廠半自動手槍製造之改造手槍（含
彈匣壹個，槍枝管制編號0000000000號）壹枝、仿BE
RETTA 廠84型半自動手槍製造之改造手槍（含彈匣壹個，槍枝管
制編號0000000000號）壹枝、非制式子彈貳顆、制式
霰彈拾參顆；仿BERETTA 廠92FS型半自動手槍製造之改造手槍（
含彈匣壹個，槍枝管制編號0000000000號）壹枝、非
制式子彈參顆、制式子彈壹顆；開山刀乙把、黑色頭套陸個、黑
色手套肆雙，均沒收。
未○○共同犯強盜罪，而有刑法第三百二十一條第一項第一款、
第三款、第四款之情形，處有期徒刑捌年。扣案之土造雙管霰彈
長槍（槍枝管制編號0000000000號）壹枝、仿BERETT
A 廠92FS型半自動手槍製造之改造手槍（不含彈匣，槍枝管制編
號0000000000號）壹枝、仿FN廠半自動手槍製造之改
造手槍（含彈匣壹個，槍枝管制編號0000000000號）
壹枝、仿BERETTA 廠84型半自動手槍製造之改造手槍（含彈匣壹
個，槍枝管制編號0000000000號）壹枝、非制式子彈
貳顆、制式霰彈拾參顆；仿BERETTA 廠92FS型半自動手槍製造之
改造手槍（含彈匣壹個，槍枝管制編號0000000000號
）壹枝、非制式子彈參顆、制式子彈壹顆；開山刀乙把、黑色頭
套陸個、黑色手套肆雙，均沒收。
其他上訴駁回。
    事  實
一、庚○○前於民國（下同）85年間，因違反麻醉藥品管理條例
    案件，經臺灣嘉義地方法院以85年度訴字第572 號判決判處
    有期徒刑6 月確定；復因販賣毒品案件，經同法院以86年度
    訴緝第9 號判決判處有期徒刑4年6月確定；上開二罪嗣經法
    院定應執行有期徒刑4年8月確定，刑期自86年6 月18日起算
    ，88年8 月19日假釋交付保護管束，至91年7月7日假釋期間
    始屆滿；惟因另犯竊盜案件，經臺灣雲林地方法院以86年度
    上重訴字第42號判決判處有期徒刑1年2月確定，嗣該判決經
    最高法院以87年度台非字第98 號判決撤銷，改判有期徒刑1
    年，上開假釋因此遭依法撤銷，於97年1 月28日入監執行殘
    刑2年10月18日（不構成累犯）。
二、己○○於83年間因違反懲治盜匪條例案件，經臺灣板橋地方
    法院以83年度重訴字第3 號判決判處有期徒刑10年，嗣經上
    訴，經本院以84年度重上訴字第11號撤銷原判決，改判處有
    期徒刑10年，刑期自84年8月28日起算，於87年7月16日假釋
    交付保護管束，至92年9 月27日假釋期滿以已執行完畢論。
三、庚○○（綽號阿偉、耀全）明知具有殺傷力之槍枝及子彈，
    均屬槍砲彈藥刀械管制條例管制之物品，未經主管機關許可
    ，不得持有、寄藏，竟基於寄藏具殺傷力槍枝及子彈之犯意
    ，於95年8、9月間某日，在位於桃園縣桃園市之「愛買量販
    店」附近，收受由「陳志文」（正確姓名年籍不詳）之成年
    男子委託代為保管之(1)土造雙管霰彈長槍乙枝（擊發功能正
    常、具殺傷力，槍枝管制編號0000000000號），
    (2)仿BERETTA 廠92FS型半自動手槍製造之槍枝，車通金屬槍
    管內阻鐵而成，可擊發適用之子彈，具殺傷力之改造手槍乙
    枝（不含彈匣，槍枝管制編號0000000000號），
    (3)仿FN廠半自動手槍製造之槍枝，換裝土造金屬槍管而成，
    擊發功能正常，可供擊發適用之子彈，具殺傷力之改造手槍
    乙枝（含彈匣乙個，槍枝管制編號0000000000號
    ），(4)仿BERETTA 廠84型半自動手槍製造之槍枝，換裝土造
    金屬槍管而成，擊發功能正常，可供擊發適用之子彈，具殺
    傷力之改造手槍乙枝（含彈匣乙個，槍枝管制編號0000
    000000號），以及非制式子彈4顆（其中2顆業因送鑑
    時試射而滅失）、制式霰彈26顆（其中13顆因送鑑時試射而
    滅失）。庚○○收受後隨即將上開改造手槍、子彈藏放在其
    位於臺北縣三峽鎮○○路453號6樓之1 住處內。嗣因庚○○
    涉有附表一編號二至六所示之強盜犯行，經警於96年8 月22
    日依法在其上開住處執行搜索，扣得上開改造手槍、子彈而
    查知上情。
四、己○○（綽號鐵仔）明知具有殺傷力之槍枝及子彈，均屬槍
    砲彈藥刀械管制條例管制之物品，未經主管機關許可，不得
    持有、寄藏，竟基於持有具殺傷力槍枝及子彈之犯意，於95
    年農曆過年期間某日，在成年男子「謝國華」（正確姓名年
    籍不詳）位於臺北市內湖區之住處內，收受由「謝國華」所
    贈送之仿BERETTA 廠92FS型半自動手槍製造之槍枝，換裝土
    造金屬槍管而成，擊發功能正常，可供擊發適用之子彈，具
    殺傷力之改造手槍乙枝（含彈匣乙個，槍枝管制編號000
    0000000號）、非制式子彈5顆（其中2顆因送鑑時試
    射而滅失）、制式子彈3顆（其中2顆因送鑑時試射而滅失）
    。嗣因己○○涉有附表二所示之強盜犯行，經警於96年8 月
    22日依法在其位於桃園縣桃園市○○路652巷6號6 樓住處執
    行搜索，並在己○○所使用之5233－RG號自用小客車上，扣
    得上開改造手槍、子彈而查知上情。
五、庚○○因認強盜賭博場所內之財物，受害人不敢張揚及報警
    處理，應有利可圖，遂分別向己○○、辛○○（綽號阿木）
    、乙○○（綽號豬哥、阿文）、未○○及綽號「滷蛋」、「
    阿宏」、「阿德」、「阿忠」、「阿邦」、「阿凱」等真實
    姓名年籍不詳之成年男子，提議共同至各地不特定賭博場所
    強盜財物，經取得己○○等人之同意後，即分別與上列之人
    共同基於意圖為自己不法所有之強盜犯意聯絡及行為分擔，
    以分別由己○○、「阿宏」、「滷蛋」、未○○、乙○○等
    人，先至附表一編號二至六所示之地點（即賭博場所所在地
    點），探查負責人、參與賭博人數、賭博方式、賭資大小及
    把風狀態等情形，再向庚○○回報後，即由庚○○分別與附
    表一編號二至六犯罪手法欄內所示之人，於附表一所示之各
    時間、地點，以強暴脅迫之方法，至使附表一編號二至六被
    害人欄所示之丁○○等人及其他姓名年籍不詳之在場人不能
    抗拒，而強取如附表一編號二至六所得財物欄所列之財物。
    嗣經警自96年8月22日上午9時20分許起，先後依法拘提庚○○、己○○、辛○○、乙○○、未○○等人及搜索其等住居
    處所，除扣得庚○○、己○○所持有之上開改造手槍、子彈
    外，另在庚○○上開住處內，扣得供其犯罪所用之開山刀乙
    把、手銬2副、黑色頭套6個、棒球帽（即扣押物品清單上所
    載之鴨舌帽）3頂、黑色手套4雙、口罩1 個等物。庚○○於
    犯罪未發覺前，供出如附表一編號三、五、六之犯罪行為，
    而為自首。
六、案經內政部警政署刑事警察局、桃園縣政府警察局八德分局
    及桃園憲兵隊移送臺灣新竹地方法院檢察署檢察官偵查起訴
    。
    理  由
壹、程序方面
    被告以外之人於審判外之言詞或書面陳述，除法律有規定者
    外，不得作為證據。被告以外之人於偵查中向檢察官所為之
    陳述，除顯有不可信之情況者外，得為證據。公務員職務上
    製作之紀錄文書、證明文書，除顯有不可信之情況外，亦得
    為證據。又按被告以外之人於審判外之陳述，雖不符刑事訴
    訟法第159條之1至第159條之4之規定，而經當事人於審判程
    序同意作為證據，法院審酌該言詞陳述或書面陳述作成時之
    情況，認為適當者，亦得為證據；當事人、代理人或辯護人
    於法院調查證據時，知有刑事訴訟法第159條第1項不得為證
    據之情形，而未於言詞辯論終結前聲明異議者，視為有前項
    之同意，刑事訴訟法第159條之1、第159條之5第1項、第2項
    分別定有明文。經查，本院相關之供述或非供述證據，並無
    顯不可信之情況，檢察官、被告於準備、審判程序中對本案
    之供述、非供述證據均表示無意見而同意作為證據（本院卷
    第127頁正、背面、第242頁正面），本院審酌各該證據作成
    之狀況，亦認為適當，依前揭規定，本案相關之供述、非供
    述證據，均有證據能力。
貳、實體方面
甲、撤銷改判部分
一、訊據被告庚○○、辛○○、乙○○對於上開犯行均坦承不諱
    ，惟被告庚○○辯稱：伊是自首，對於槍、彈部分，伊有供
    出來源，應減輕刑責，且我到案後就配合警方辦案，原審量
    刑過重云云；被告庚○○辯護人辯以：被告庚○○是因通緝
    才被緝獲到案，槍砲部分，被告庚○○有供出來源並查獲，
    依法應減輕其刑，且被告庚○○行搶均在非法賭場，持槍、
    彈並未傷人，原審量刑過重。被告己○○經合法傳喚，均未
    到庭辯解，惟其辯護人則辯以：被告己○○係向綽號「滷蛋
    」者告知犯罪地點，並非告知被告庚○○，自無與之有何犯
    意聯絡，被告庚○○將1 萬元交給「滷蛋」再轉交被告己○○，可見被告己○○與被告庚○○間並無犯意聯絡云云。被
    告辛○○辯稱：伊於犯後深感悔意，原審量刑過重云云；被
    告辛○○辯護人辯以：被告辛○○觸犯2 個加重強盜罪，各
    處有期徒刑8 年，定執行刑11年，相對於被告庚○○、己○○所處徒刑，顯不符比例原則云云。被告乙○○辯稱：伊已
    坦承全部犯行，原審量刑過重，與其他共同被告相較，輕重
    顯有失衡云云。被告乙○○辯護人則以：被告乙○○祇是在
    外，並未在場參與行搶，就犯罪情狀而言，被告乙○○之量
    刑較其他被告為重云云。被告未○○辯以：伊不知其他被告
    持有槍、彈強盜，且伊沒在現場，伊確無參與搶劫云云；被
    告未○○辯護人則以：被告未○○否認犯罪，被告未○○至
    多僅構成幫助犯，其與被告庚○○並無犯意聯絡，被告未○○僅告訴被告庚○○他人在那裡，至於被告庚○○有幾人到
    場犯案，作何事？有何目的，均不確定，不構成犯意聯絡，
    被告未○○雖分得10萬元，至於被告庚○○為何給伊10萬元
    ，被告未○○並不清楚，殊難認定有犯意聯絡云云置辯。經
    查：
  (一)上開事實，迭據被告庚○○、己○○、辛○○、乙○○，各
    自於警詢、偵查、原審、本院（被告己○○於本院未到庭）
    坦承不諱，互核相符。
  (二)被告庚○○、己○○上開違反槍砲彈藥刀械管制條例之犯行
    ，並有上開槍、彈扣案佐證。而上開槍、彈經送內政部警政
    署刑事警察局鑑驗結果，認被告庚○○所持有之土造雙管霰
    彈長槍乙枝（槍枝管制編號0000000000號），擊
    發功能正常、具有殺傷力；仿BERETTA 廠92FS型半自動手槍
    製造之改造手槍乙枝（不含彈匣，槍枝管制編號00000
    00000號），係車通金屬槍管內阻鐵而成，可擊發適用
    之子彈，具有殺傷力；仿FN廠半自動手槍製造之改造手槍乙
    枝（含彈匣乙個，槍枝管制編號0000000000號）
    ，係換裝土造金屬槍管而成，擊發功能正常，可供擊發適用
    之子彈，具有殺傷力；仿BERETTA 廠84型半自動手槍製造之
    改造手槍乙枝（含彈匣乙個，槍枝管制編號0000000
    000號），係換裝土造金屬槍管而成，擊發功能正常，可
    供擊發適用之子彈，具有殺傷力；送鑑之子彈4顆（其中2顆
    業因送鑑時試射而滅失），均係非制式子彈，由金屬彈殼組
    合直徑8.8±0.5mm金屬彈頭而成，均可擊發，具殺傷力；子
    彈26顆（其中13 顆因送鑑時試射而滅失），認均係12GAUGE
    之制式霰彈，均可擊發，具殺傷力。另被告己○○所持有之
    仿BERETTA 廠92FS型半自動手槍製造之改造手槍乙枝（含彈
    匣乙個，槍枝管制編號0000000000號），係換裝
    土造金屬槍管而成，擊發功能正常，可供擊發適用之子彈，
    具有殺傷力；送鑑之子彈5顆（其中2顆因送鑑時試射而滅失
    ），認均係非制式子彈，由金屬彈殼組合直徑 8.9 ±0.5mm
    金屬彈頭而成，均可擊發，具殺傷力；子彈3顆（其中2顆因
    送鑑時試射而滅失），認均係口徑9mm 制式子彈，可擊發，
    具殺傷力。此有該局96年8 月31日出具之刑鑑字第○九六○
    一三二三六一號槍彈鑑定書1 件在卷（臺灣新竹地方法院檢
    察署96年度偵字第4970號偵查卷(二)第131頁至第134頁）可稽
    ，證明扣案之上開改造槍枝、子彈等確實均具有殺傷力之事
    實。
  (三)證人即被害人丁○○、巳○○、卯○○、辰○、甲○○、戊○○分別於警詢、檢察官訊問時具結證述，證明其等分別於
    附表一編號二、三、五、六所示之時間、地點遭強盜財物之
    事實。證人癸○○於警詢、審理時具結證述，證明其與寅○○等人，於附表一編號六所示之時間、地點，遭四名戴口罩
    及棒球帽之人，分持槍枝、刀械強盜財物，及另有一人開車
    接應行搶同夥之四人之事實。被害人丙○○、丑○○、壬○○、寅○○、子○○、午○○分別於警詢時指述於附表一編
    號三、四、六所示之時間、地點遭強盜財物之經過事實。被
    告未○○確實有與被告庚○○共同基於強盜之犯意聯絡，而
    為附表五所示之強盜犯行，此有臺灣新竹地方法院檢察署檢
    察官通訊監察書暨通聯紀錄與譯文1 件在卷（臺灣新竹地方
    法院檢察署96年度他字第692 號卷第77頁至第92頁）可考。
    被告庚○○、己○○、辛○○、乙○○等人，於為上開強盜
    犯行時，均有戴黑色頭套、黑色手套及攜帶開山刀等兇器之
    事實，業據被告庚○○於本院供認不諱（本院卷第256 頁正
    面），並有上開證物扣案足稽。
  (四)被告己○○雖以前開情詞置辯。然查，被告己○○於檢察官
    訊問時即坦承附表二編號二所示之地點，是其報點提供的（
    見前揭96年度偵字第4970號偵查卷第249 頁），於原審審理
    訊問時亦供稱：在海產店時，庚○○有來問我跟我喝酒的那
    個人是不是賭場屋主，我有回答是（原審卷第227 頁背面）
    ；而證人即被告庚○○於原審審理時業已證稱：「『滷蛋』
    是己○○的朋友，『滷蛋』叫我去臺北縣三重市○○○路之
    海產店認屋主，當時己○○跟屋主在海產店，賭場是該屋主
    的，事後『滷蛋』說報線的朋友『鐵仔』即己○○也要分一
    份，所以強盜所得款項有分給『滷蛋』」等語（原審卷第19
    6頁背面）。被告己○○在被告庚○○於96年3月9 日凌晨前
    往海產店認賭場主人當時，既有回應被告庚○○，庚○○亦
    因此確認賭場主人為何人而得以尾隨該人並完成該次強盜犯
    行，顯然被告己○○係出於共同犯罪之意思，提供強盜地點
    ，並有利用被告庚○○於夜間侵入有人居住之建築物內之強
    盜行為而共同完成自己犯罪之計畫，被告己○○上開辯解，
    顯不可採。又被告己○○既與被告庚○○有共同強盜之犯意
    聯絡，然尚無證據證明其對於被告庚○○結夥「阿德」、「
    阿忠」等三人共同強盜之加重強盜細節並不知情，故本院認
    被告己○○亦應成立刑法第330條第1項之攜帶兇器於夜間侵
    入有人居住之建築物內強盜之加重強盜罪。又被告乙○○以
    前開情詞置辯。然查，被告乙○○於原審審理時坦承開車載
    被告庚○○等人前去附表四編號二所示之地點，亦坦承有看
    到被告庚○○等人在車上分工具（兇器），被告庚○○等人
    亦都有戴頭套，事後開車載庚○○等人離去，也有分得強盜
    款項等語（原審卷第230、231頁）。證人即被告庚○○、己○○、辛○○於原審審理時均證稱在車上時即戴好頭套並分
    配工具，事後搭原車離去，被告乙○○並有分得強盜款項等
    語；另證人癸○○於原審審理時證稱：「當時車子衝到『起
    亞汽車』旁之修車廠內，車上下來四個戴口罩、棒球帽分別
    拿槍枝、刀械的人，之後車子又開出去，所以應該有五人」
    等語（原審卷第177至179頁）。查被告乙○○提供該地點予
    被告庚○○等人前去強盜，又知悉被告庚○○等4人係攜帶
    兇器強盜，在被告庚○○強盜當時又開車在現場等候接應，
    且於事後分得強盜款項，凡此均足認被告乙○○有共同參與
    本件強盜犯行，同係分擔犯罪行為之一部，應計入結夥人數
    之內，被告乙○○上開辯解，顯不足採。另按現行刑法第28
    條雖將舊法之「實施」修正為「實行」。其中「實施」一語
    ，涵蓋陰謀、預備、著手及實行之概念在內，其範圍較廣；
    而「實行」則著重於直接從事構成犯罪事實之行為，其範圍
    較狹，但對於被告與他人間如係共同基於犯意之聯絡，共同
    實施強暴行為，並推由一人下手「實行」強盜犯罪行為仍均
    成立共同正犯。被告未○○雖辯稱其與被告庚○○無犯意聯
    絡云云，惟查，證人即被告庚○○於原審審理時證稱：「未
    ○○要報點前就有說好分1成或2成，報點當天就去強盜賭場
    ，96年6月11日凌晨2點多去強盜之前，未○○有叫我去看現
    場，他叫我11日凌晨2、3點再出門，要避開臨檢等語（原審
    卷第206 頁）；而被告未○○於原審審理訊問時亦坦承，被
    告庚○○去附表五所示之地點時，找不到鑰匙，還有打電話
    跟伊聯絡等語（原審卷第233 頁）；另依據卷附之臺灣新竹
    地方法院檢察署檢察官通訊監察書暨通聯紀錄與譯文（96年
    度他字第692 號偵查卷第87頁背面、第88、89頁）內容可知
    ，被告未○○對於被告庚○○要於96年6月11日凌晨2點多至
    其所報之地點強盜乙情，事前均已知悉，且於上開通話中告
    知被告庚○○賭場內之人數、賭博情形，顯然被告未○○係
    出於共同犯罪之意思，提供強盜地點，並有利用被告庚○○
    之強盜行為而共同完成自己犯罪之計畫，事後並分得贓款10
    萬元，已事前謀議，事後分贓，顯有犯意聯絡，被告未○○
    上開辯解，顯不可採。又被告未○○既與被告庚○○有共同
    於夜間侵入有人居住之建築物內強盜之犯意聯絡，自對於被
    告庚○○係攜帶兇器並結夥己○○、乙○○等三人共同強盜
    之加重強盜細節有所認識，自應成立結夥3 人以上攜帶兇器
    於夜間侵入有人居住之建築物內強盜罪。至於附表一編號六
    所示犯罪所得之財物中，公訴人雖認尚有寶格麗男用手錶 1
    只，然為被告庚○○、己○○、辛○○、乙○○等人所否認
    ，而據證人癸○○於原審審理時雖證稱該只手錶係午○○所
    有，惟查，被害人午○○於警詢時，並未提到自己有被強盜
    1 只寶格麗手錶，故被告庚○○等所得財物中是否確有該只
    手錶，尚難證明。又原起訴書關於附表一編號五所示之財物
    損失現金部分僅2 萬元，惟據被告庚○○、己○○、乙○○
    、未○○於準備程序及審理程序之供述，該次強盜所得之現
    金應有8、90 萬元，且由被告己○○、乙○○各分得20萬元
    ，被告未○○分得10萬元觀之，被告等人供稱所得現金為 8
    、90萬元，應可採信，爰併予敘明。
  (五)按刑法第62條所謂自首，祇以犯人在犯罪未發覺前向該管公
    務員自承犯罪而受裁判為已足，至是否同受他案訊問一併供
    出，與其自首之效力不生影響（最高法院30年上字第140 號
    判例意旨參照）。查被告庚○○於附表一編號二、三、四、
    五、六所示時間、地點行搶後，其中被害人以秘密證人A 之
    身分出面報案，指訴被告庚○○疑涉嫌犯有如附表一編號二
    、四所示之犯行，內政部警政署刑事警察局（以下稱刑警局
    ）偵一隊第二組偵查曾翊甫即於96年8 月16日制作偵查報告
    （前揭他字卷第5頁至第7頁），其內容敘明發覺綽號「阿偉
    」及「耀全」之男子曾偉誠涉有上開2 件搶劫案件，嗣經查
    證應為被告庚○○，刑警局即於96年8 月24日以刑偵一(二)字
    第0960131827號函（同上卷第118 頁）向臺灣新竹地方法院
    檢察署報告及說明，足見刑警局在查緝被告庚○○前，即已
    發覺被告庚○○犯有如附表一編號二、四所示之犯罪行為，
    被告庚○○被查獲後，於96年8 月22日18時20分至21時25分
    在刑警局偵訊室供稱：其犯有如附表一編號二、三、四、五
    、六所示之犯罪行為，此有該警詢筆錄在卷（前揭96年度偵
    字第4970號偵查卷(一)第45、46頁）可考，則被告庚○○對於
    警方未發覺前，主動供出如附表一編號三、五、六所之犯罪
    行為，依上開判例意旨，自符自首要件，附此說明。
  (六)末查，本案被告庚○○於警詢筆錄時供述渠槍彈來源之「陳
    志文」及「阿全」男子，偵辦期間經對主嫌實施通訊監察長
    達四月餘，發現主嫌之監察電話確實多次與綽號「阿全」男
    子之境外門號0000000000000 電話聯絡，確認該名共犯為涉
    及槍砲案潛逃大陸地區之吳全成（民國○○年○ 月○○日生、身
    分證字號Ｚ000000000 ），並已於96年9月28日經板橋地院96
    年板院輔刑怡科緝字000819號發布通緝中；至於其所指稱之
    「陳志文」，則一無所悉，亦無法確定是否真有其人，不排
    除為其卸責推託之詞。此有刑警局97年9 月22日刑偵一(二)字
    第0970140255號函（本院卷第165 頁）在卷足憑，查被告所
    犯槍砲彈藥刀械管制條例之罪行，係由刑警局於96年8 月22
    日9 時30分在被告庚○○女友簡寶蓮所租用之臺北縣三峽鎮
    ○○路453號6樓之1 查獲，同時起出並查扣上開槍、彈，當
    時被告並不在場，此有刑警局搜索扣押筆錄、目錄表（前揭
    96年度偵字第4970號偵查卷(一)第189頁至第195頁）附卷佐證
    ，則被告庚○○對其違反槍砲彈藥刀械管制條例之罪行，自
    無自首可言，至其雖供出上開槍、彈之來源為「陳志文」及
    「阿全」，惟迄未查獲該2 人，尚不符槍砲彈藥刀械管制條
    例第18條第1 項後段有關減免刑責之規定，被告庚○○自不
    能邀此寬典。
    要之，本案被告庚○○、己○○、乙○○、未○○上開辯解
    ，無非飾詞圖卸，委不足取，渠等犯行事證明確，至堪認定
    ，應予依法論科。
二、(一)被告庚○○部分：
      按寄藏與持有，均係將物置於自己實力支配之下，僅寄藏
      必先有他人持有行為，而後始為之受寄代藏，故受寄人代
      為保管，其保管之本身，亦屬持有，不過此之持有係受寄
      之當然結果，槍砲彈藥刀械管制條例既就「持有」與「寄
      藏」為分別處罰之規定，則單純之「持有」，固不包括「
      寄藏」，惟「寄藏」之受人委託代為保管，其保管之本身
      所為之「持有」，既係「寄藏」之當然結果，法律上自宜
      僅就「寄藏」行為為包括之評價，不應另就「持有」予以
      論罪（最高法院74年台上字第3400號判例意旨參照）。核
      被告庚○○如事實欄第三點所為，係犯槍砲彈藥刀械管制
      條例第8條第4項未經許可寄藏可發射子彈具有殺傷力之改
      造手槍罪及同條例第12條第4 項之未經許可寄藏子彈罪。
      又被告庚○○一寄藏槍、彈之行為，同時觸犯上開二罪名
      ，為想像競合犯，應依刑法第55條之規定，從一重之槍砲
      彈藥刀械管制條例第8條第4項之未經許可寄藏可發射子彈
      具有殺傷力之改造手槍罪處斷。次按刑法第321條第1項第
      3 款所指兇器，其種類並無限制，凡客觀上足對人之生命
      、身體、安全構成威脅，具有危險性之兇器均屬之，且祇
      須行為時（即犯竊盜、搶奪或強盜犯行時）攜帶此種具有
      危險性之兇器為已足，並不以攜帶之初有行兇之意圖為必
      要（最高法院79年度台上第5253號判決要旨參照）；同條
      項第4 款所稱結夥三人，係指實施中之共犯確有三人者而
      言，並以全體俱有責任能力及有犯意之人為構成要件（最
      高法院23年上字第2752號、37年上字第2454號、46年台上
      字第531 號判例要旨參照）。又按，所謂「結夥三人以上
      」，應以在場共同實施或在場分擔實施犯罪之人為限，且
      所稱「三人以上」，係俱連本數計算。查，被告庚○○分
      別與附表一編號二至六犯罪手法欄內所示三人以上成年男
      子，分別攜帶上開已經鑑定認有殺力之改造槍枝、或依經
      驗法則可逕認屬具有危險性之兇器即開山刀，於夜間侵入
      有人居住之建築物內，共同對於被害人丁○○等人實施強
      盜犯行，已構成「結夥三人」、「攜帶兇器」及「夜間侵
      入有人居住之建築物」之要件。故核被告庚○○如附表一
      編號二至六所為，均係犯刑法第330條第1項之結夥三人以
      上、攜帶兇器、於夜間侵入有人居住之建築物內而強盜之
      加重強盜罪。被告庚○○所為上開強盜犯行，分別與附表
      一編號二至六犯罪手法欄內所示之人間，有犯意聯絡及行
      為分擔，均為共同正犯。被告庚○○所犯如附表一編號二
      至六所示之犯行，分別係以一強盜行為同時強盜如附表一
      編號二至六所示被害人之財物，觸犯相同之罪名，為想像
      競合犯，分別應依刑法第55條之規定，從一重處斷。被告
      庚○○所犯槍砲彈藥刀械管制條例第8條第4項之未經許可
      寄藏可發射子彈具有殺傷力之改造手槍罪，以及如附表一
      編號二至六所示之五次加重強盜犯行，犯意個別，應予分
      論併罰。至被告庚○○所犯如附表一編號三、五、六所示
      各罪，核與自首要件相符，均依刑法第62條規定分別減輕
      其刑，並先加後減之。
    (二)被告己○○部分：
      核被告己○○如事實欄第四點所為，係犯槍砲彈藥刀械管
      制條例第8條第4項未經許可持有可發射子彈具有殺傷力之
      改造手槍罪及同條例第12條第4 項之未經許可持有子彈罪
      。被告己○○一持有槍、彈之行為，同時觸犯上開二罪名
      ，為想像競合犯，應依刑法第55條之規定，從一重之槍砲
      彈藥刀械管制條例第8條第4項之未經許可持有可發射子彈
      具有殺傷力之改造手槍罪處斷。又被告己○○如附表二編
      號二、三、四所為，係犯同法第330條第1項之結夥三人以
      上、攜帶兇器、於夜間侵入有人居住之建築物內而強盜之
      加重強盜罪。被告己○○所為上開強盜犯行，分別與附表
      二編號二、三、四犯罪手法欄內所示之人間，有犯意聯絡
      及行為分擔，均為共同正犯。被告己○○所犯如附表二編
      號二至四所示之犯行，分別係以一強盜行為同時強盜如附
      表二編號二至四所示被害人之財物，觸犯相同之罪名，為
      想像競合犯，分別應依刑法第55條之規定，從一重處斷。
      被告己○○有如事實欄第二點所示之犯罪科刑及執行情形
      ，有臺灣高等法院被告前案紀錄表一件在卷可稽，其於上
      開有期徒刑執行完畢後5 年內，故意再犯附表二編號一至
      四所示有期徒刑以上之各罪，依刑法第47條第1 項之規定
      ，均構成累犯，均應依法加重其刑。另被告己○○所犯槍
      砲彈藥刀械管制條例第8條第4項之未經許可持有可發射子
      彈具有殺傷力之改造手槍罪，以及如附表二編號二至四所
      示之三次強盜犯行，犯意個別，應予分論併罰。
    (三)被告辛○○部分：
      按原判決僅認定某甲、某乙分持某丙攜來之手槍共同行搶
      ，但某丁、某戊為本案共犯，對於盜夥之執持槍械，既屬
      相互利用，自應負持有軍用槍砲之共同罪責（最高法院26
      年滬上字第107 號判例意旨參照）。查被告辛○○對於被
      告庚○○、己○○持上開槍、彈行搶，既有犯意聯絡與行
      為分擔，自應與被告庚○○、己○○共負違反槍砲彈藥刀
      械管制條例之責，即成立槍砲彈藥刀械管制條例第8條第4
      項、第12條第4 項之罪，並依刑法第55條規定，從一重之
      槍砲彈藥刀械管制條例第8條第4項之規定處斷。核被告辛○○如附表三編號一、二所為，均係犯刑法第330條第1項
      之結夥三人以上、攜帶兇器、於夜間侵入有人居住之建築
      物內而強盜之加重強盜罪。被告辛○○所為上開強盜犯行
      ，分別與附表三編號一、二犯罪手法欄內所示之人間，有
      犯意聯絡及行為分擔，均為共同正犯。被告辛○○所犯如
      附表三編號一、二所示之犯行，分別係以一強盜行為同時
      強盜如附表三編號一、二所示被害人之財物，觸犯相同之
      罪名，為想像競合犯，分別應依刑法第55條之規定，從一
      重處斷。被告辛○○所犯上開槍砲彈藥刀械管制條例第 8
      條第4 項之罪與上開強盜犯行有一行為觸犯數罪名之想像
      競合犯關係，應從一重之加重強盜罪論處。被告辛○○所
      犯如附表三編號一、二所示之二次加重強盜犯行，犯意個
      別，應予分論併罰。
    (四)被告乙○○部分：
      被告乙○○與被告庚○○、己○○間有犯意聯絡與行為分
      擔，則其等相互利用持槍、彈行搶，自應與被告庚○○、
      己○○共負槍砲彈藥刀械管制條例第8條第4項、第12條第
      4項之罪責，而該2罪間有想像競合犯關係，應從一重之槍
      砲彈藥刀械管制條例第8條第4項之罪處斷。核被告乙○○
      如附表四編號一、二所為，均係犯刑法第330條第1項之結
      夥三人以上、攜帶兇器、於夜間侵入有人居住之建築物內
      而強盜之加重強盜罪。被告乙○○所為上開強盜犯行，分
      別與附表四編號一、二犯罪手法欄內所示之人間，有犯意
      聯絡及行為分擔，均為共同正犯。被告乙○○所犯如附表
      四編號一、二所示之犯行，分別係以一強盜行為同時強盜
      如附表四編號一、二所示被害人之財物，觸犯相同之罪名
      ，為想像競合犯，分別應依刑法第55條之規定，從一重處
      斷。又其所犯槍砲彈藥刀械管制條例第8條第4項之罪與上
      開加重強盜罪間有想像競合犯關係，應從一重之加重強盜
      罪處斷。被告乙○○所犯如附表四編號一、二所示之二次
      加重強盜犯行，犯意個別，應予分論併罰。
    (五)被告未○○部分：
      被告未○○與被告庚○○、己○○間有犯意聯絡與行為分
      擔，則其等相互利用持槍、彈行搶，自應與被告庚○○、
      己○○共負槍砲彈藥刀械管制條例第8條第4項、第12條第
      4項之責，而該2罪間有想像競合犯關係，應從一重之槍砲
      彈藥刀械管制條例第8條第4項之罪處斷。核被告未○○如
      附表五所為，係犯刑法第330條第1項之結夥三人以上、攜
      帶兇器、於夜間侵入有人居住之建築物內強盜之加重強盜
      罪。被告未○○所為上開加重強盜犯行，與被告庚○○、
      己○○間有犯意聯絡及行為分擔，均為共同正犯。被告未
      ○○所犯上開強盜犯行，係以一強盜行為同時強盜如附表
      五所示被害人之財物，觸犯相同之罪名，為想像競合犯，
      分別應依刑法第55條之規定，從一重處斷。又被告未○○
      所犯上開槍砲彈藥刀械管制條例第8條第4項之罪與加重強
      盜罪間，有想像競合犯之關係，應從一重之加重強盜罪處
      斷。
三、原審據以論科，惟查：(一)檢察官已起訴被告辛○○、乙○○
    、未○○共犯槍砲彈藥刀械管制條例之罪，原審漏未論列，
    有已受請求事項未予裁判之不當；(二)本案被告庚○○、己○○、辛○○、乙○○、未○○均為共同正犯，有關從刑之沒
    收應於各該主刑下敘明，原判決集中另起一行沒收，亦有未
    當；(三)被告等既屬共同正犯，對於各自與共犯間之加重強盜
    犯行之主觀認識。應屬一致，原審就被告等各自主觀犯意予
    以割裂認定，亦有未洽，被告等上訴意旨雖非有理，惟原判
    決既有可議，自屬無可維持，應由本院予以撤銷改判。爰審
    酌被告庚○○、己○○、辛○○、乙○○、未○○均正值壯
    年，不思正當工作以獲取財物，竟妄想以強盜手段不勞而獲
    ，其觀念偏差，有待矯治，所為對於社會治安危害甚大，更
    對於被害人之身心造成莫大之傷害，被告庚○○係提議強盜
    且提供強盜時所攜帶之工具、兇器之人，又寄藏改造手槍之
    數量達四枝之多，且持以作為五次強盜犯行之兇器之用，惡
    性不輕，惟犯罪後坦承犯行，態度良好，且具悔悟之心；被
    告己○○素行不佳，有上述之前科紀錄，以持有之改造手槍
    作為二次強盜犯行之用，惡性亦不輕，犯罪後坦承部分犯行
    ；被告辛○○參與二次強盜犯行，犯罪後坦承不諱，態度良
    好；被告乙○○參與二次強盜犯行，犯罪後坦承部分犯行；
    被告未○○參與一次強盜犯行，犯罪後否認犯行，態度不佳
    ，再兼衡其等之智識、品行及犯罪之動機、目的、方法、所
    生危害等一切情狀，分別量處如附表一至五所示之刑，並就
    被告庚○○、己○○、辛○○、乙○○所犯各罪，各定其應
    執行之刑如主文所示。至於被告庚○○、己○○、辛○○等
    犯有多件強盜案，惟渠等均定執行刑在有期徒刑拾陸年以下
    ，此乃因刑法第51條第1項第5款規定有期徒刑最高不得逾30
    年所致，並無量刑過重、過輕之問題，被告辛○○、乙○○
    、未○○執此謂原審量刑，經比較其他被告之定執行刑有違
    比例原則，均非有據，附此敘明。
四、扣案之如附表一編號一所示之具殺傷力之改造手槍共4 枝、
    非制式子彈4顆（其中2顆業因送鑑時試射而滅失）、制式霰
    彈26顆（其中13顆因送鑑時試射而滅失）、如附表二編號一
    所示之改造手槍乙枝、非制式子彈5顆（其中2顆因送鑑時試
    射而滅失）、制式子彈3顆（其中2 顆因送鑑時試射而滅失）
    ，均屬違禁物，不問屬於犯人與否，應依刑法第38條第1 項
    第1 款規定宣告沒收。至於其他扣得之子彈，因經鑑定後均
    認不具殺傷力，非屬違禁物，另經鑑定試射完罄之上述子彈
    ，射擊後其彈藥部分因擊發而燃燒殆盡，其餘部分亦裂解為
    彈頭與彈殼，已不具子彈之外型及功能，均無殺傷力，非屬
    違禁物，自毋庸宣告沒收。又扣案之如附表六所示之物中之
    開山刀乙把、黑色頭套6個、黑色手套4雙，均為被告庚○○
    所有，且為供被告庚○○與被告己○○、辛○○、乙○○各
    犯本案五次強盜犯行所用之物，自應依刑法第38條第1項第2
    款之規定宣告沒收之。至於其他自被告庚○○、己○○、辛○○、乙○○、未○○處所扣得之車牌、手機、背包及附表
    六所示之物中手銬2副、鴨舌帽3個、口罩乙個等物，因無證
    據證明與本案有何關連性，爰不為沒收之宣告，附此敘明。
五、被告己○○經合法傳喚，無正當理由不到庭，爰不待其陳述
    ，逕行判決。
乙、上訴駁回部分
一、公訴意旨略以：被告辛○○與被告庚○○、己○○、綽號「
    阿德」、「阿忠」等人共同犯附表一編號二所示之強盜犯行
    ，因認被告辛○○此部分行為涉犯刑法第330條第1項之加重
    強盜罪嫌等語。
二、按犯罪事實應依證據認定之，無證據不得認定犯罪事實，刑
    事訴訟法第154條第2項定有明文。認定不利於被告之事實，
    須依積極證據，苟積極證據不足為不利於被告事實之認定，
    即應為有利於被告之認定，更不必有何有利之證據；另按事
    實之認定，應憑證據，如未能發現相當證據，或證據不足以
    證明，自不能以推測或擬制之方法，為裁判基礎；檢察官就
    被告犯罪事實，應負舉證責任，並指出證明之方法，倘其所
    提出之證據，不足為被告有罪之積極證明，或其指出證明之
    方法，無從說服法院以形成被告有罪之心證，基於無罪推定
    之原則，自應為被告無罪判決之諭知（最高法院30年度上字
    第816號、40年度台上字第86號、92年台上字第128號判例意
    旨參照）。
三、公訴意旨認被告辛○○涉犯上開罪嫌，係以下列證據為其論
    據：
  (一)被告辛○○於警詢時之供述；
  (二)證人庚○○於警詢、檢察官訊問時之證述；
  (三)證人即被害人丁○○、巳○○於警詢、檢察官訊問時之證述
    ；
  (四)扣案之改造槍枝及附表六之物資為佐證。
四、訊據被告辛○○雖坦承有於附表一編號二所示之時間，開車
    載被告庚○○及「阿德」、「阿忠」等人，前往臺北縣三重
    市○○路○段76巷2號2 樓，之後並載三人離去之事實，惟堅
    詞否認有何共同強盜犯行，辯稱：伊當時是開計程車，不知
    道庚○○等人是去強盜，是事後打電話問庚○○為何給一萬
    元之車資，庚○○才告知是去搶賭場等語。被告辛○○辯護
    人則以：被告辛○○僅以計程車載送被告庚○○到現場，並
    不知其擬搶劫財物，並未與之有犯意聯絡云云。
五、經查：
  (一)證人庚○○於警詢及檢察官訊問時雖均稱被告辛○○是「開
    車在外面接應」，然庚○○對於被告辛○○當時究竟是否知
    悉是去強盜財物，而與庚○○有共同強盜之犯意聯絡等細節
    ，於警詢、檢察官訊問時均未詳為證述。嗣於本院審理時，
    證人庚○○復證稱：「我跟辛○○說要去討債，沒有說去搶
    ，叫辛○○在樓下等我，而且我們下車時都沒有戴口罩，我
    背一個袋子把二枝手槍、一把開山刀放在裡面，上去賭場後
    才拿出來分給『阿德』、『阿忠』，只有我們三人上去，辛○○是開計程車，我經常叫他的車，這次給辛○○之車資一
    萬元是最多的一次等語（原審卷第197頁背面、第198頁、第
    204 頁）。被告辛○○亦不否認於案發前即經常載庚○○並
    收取車資，既然過去被告辛○○即經常開計程車載送庚○○
    ，可見被告辛○○此次之載送行為依過去經驗看並無特別。
    再者，對照證人庚○○關於被告辛○○所犯之附表三編號一
    、二所示之犯行，都能始終證述被告辛○○確實有參與強盜
    行為分擔之情形，可見證人庚○○並無維護被告辛○○之虞
    ，證人庚○○於本院之證述，應該係真實而可採，被告辛○○前開所辯應認可採。
  (二)至於證人丁○○、巳○○雖均於警詢、檢察官訊問時證述行
    搶之人共有4 人，然此與被告庚○○迭於警詢、檢察官訊問
    時及原審審理時供稱：僅伊與「阿德」、「阿忠」三人上去
    強盜之供述，不相符合。查被告庚○○無論在警詢迄原審審
    理時，對於每次之強盜犯行時間、地點、參與人員、所得財
    物，均能坦白陳述，且前後大致相符，故此，因認關於此部
    分之參與強盜人數，仍應以被告庚○○所述較為可採，況證
    人丁○○、巳○○亦陳稱當時賭場內有十幾人在場賭博，在
    此空間有限且人數眾多之情形下，對於犯案之行為人數或有
    誤認之可能，自難以此遽認被告辛○○確有參與此部分犯行
    。
六、檢察官上訴意旨略以：「（一）被告辛○○於本署96年11月
    7 日偵訊時均供稱三重部分係其負責開車在外接應，該案件
    其分得1萬元等語（見本署96年度偵字第4907號卷(二)第250頁
    ）。（二）同案被告庚○○於警詢時（本署上開偵卷(一)第45
    頁、卷(二)第18頁）及本署偵查，隔離訊問時（本署上開偵卷
    (一)第278頁、卷(二)第247頁）均數次證稱被告辛○○有參與該
    次之犯行，且分得約一萬餘元。復於法院訊問時稱：該次一
    個人約分得一萬元等語（原審卷96年11 月30日訊問筆錄第4
    頁），被告辛○○亦自陳該次收受顯不相當於車資之分贓款
    ，如被告庚○○於該次犯行僅分得一萬餘元，如何能將其所
    分得之贓款全數給予辛○○做為「車資」之用？被告庚○○
    雖於審理時事後翻異前詞，惟亦可認係於審理時聽聞被告辛○○否認此次犯行後，為附和維護被告辛○○之供詞所為，
    其審理時之證詞顯不足採信。（三）參諸被告等為上開強盜
    犯行後，為免遭逮捕，必需儘速離去現場，為達此目的，除
    行動、上車速度必需敏捷外，駕駛車輛、接應共犯之人尤為
    重要，在此情形下，被告辛○○如何能稱不知被告庚○○等
    人係前往該處為強盜犯行？」云云。惟查：被告庚○○於警
    詢中陳稱：「在臺北縣三重市中興橋下賭場，…阿木（即被
    告辛○○）負責開自己所有計程車，在外接應，…所得財物
    五、六萬元，有參與之人都全部平分所得財物…」；「地點
    是在新竹竹北賭場，…阿木拿扣案大支黑色92手槍」；「在
    臺北縣新莊市○○路…阿木拿扣案的那支大支的黑色手槍控
    制現場賭客」云云（前揭96年度偵字第4970號偵查卷(一)第45
    頁正、背面），可見被告庚○○除自首部分犯行外，並供出
    被告辛○○參與強盜之犯行，並無曲意迴護之情形，嗣於偵
    查、原審及本院亦復如是，被告庚○○殊無於原審翻異前供
    ，附合被告辛○○之理。再者公訴人所指被告辛○○所犯上
    開強盜犯行，係因其從事計程車駕駛業務，為被告庚○○招
    徠搭載，且係為第一次搭載被告庚○○等人到賭場，復未進
    入現場或持兇器搜刮賭客財物，顯係被告庚○○等人並未信
    任被告辛○○，則被告庚○○等人搶劫前未告知其等擬行搶
    ，尚符事理，徵諸被告辛○○參與後續二件搶案，均持槍在
    場搜刮財物，益見被告辛○○於如附表一編號二所示時、地
    ，僅駕車搭載被告庚○○等人到現場，並未與被告庚○○等
    人有犯意聯絡，縱案發後被告庚○○給付車資多達一萬多元
    ，核屬被告庚○○本於餽贈之意而交付，尚難遽認被告辛○○是事後分贓而收受。上開上訴意旨，仍執陳詞，尚不足為
    被告辛○○不利之論據。綜上述，本院認被告辛○○此部分
    之辯解尚可採信，此外，又查無其他積極證據足證被告辛○○有公訴意旨所指之附表一編號二之強盜犯行。基於無罪推
    定之原則，認不能證明被告辛○○有此部分之犯罪。
七、原審因認被告辛○○此部分犯罪不能證明，而為無罪之諭知
    ，認事用法，核無不合，檢察官上訴意旨，仍執陳詞，任意
    指摘原判決不當，求予撤銷改判，為無理由，應予駁回。
據上論斷，應依刑事訴訟法第368條、第369條第1項前段、第364
條、第371條、第299條第1項前段，槍砲彈藥刀械管制條例第8條
第4項、第12條第4項，刑法第11條前段、第330條第1項、第28條
、第55條、第47條第1項、第42條第3項、第51條第5 款、第38條
第1項第1款、第2款，判決如主文。
本案經檢察官周誠南到庭執行職務。
中    華    民    國    97    年    11    月    25    日
                  刑事第三庭  審判長法  官  蔡秀雄
                                    法  官  謝靜恒
                                    法  官  許文章
以上正本證明與原本無異。
如不服本判決，應於收受送達後10日內向本院提出上訴書狀，其
未敘述上訴之理由者並得於提起上訴後10日內向本院補提理由書
（均須按他造當事人之人數附繕本）「切勿逕送上級法院」。
                                    書記官  蔡慧娟
中    華    民    國    97    年    11    月    25    日
附錄：本案論罪科刑法條全文
刑法第330條第1項
犯強盜罪而有第321條第1項各款情形之一者，處7年以上有期徒
刑。
刑法第321條第1項第1、3、4款
犯竊盜罪而有左列情形之一者，處6月以上、5年以下有期徒刑：
一、於夜間侵入住宅或有人居住之建築物、船艦或隱匿其內而犯
    之者。
三、攜帶兇器而犯之者。
四、結夥三人以上而犯之者。
槍砲彈藥刀械管制條例第8條第4項
未經許可，持有、寄藏或意圖販賣而陳列第1項所列槍枝者，處3
年以上10 年以下有期徒刑，併科新臺幣 700 萬元以下罰金。
槍砲彈藥刀械管制條例第12條第4項
未經許可，持有、寄藏或意圖販賣而陳列子彈者，處5年以下有
期徒刑，併科新臺幣300萬元以下罰金。
附表一：
┌──┬─────────────────────────────────────┐
│編號│主文罪名及宣告刑                                                          │
├──┼─────────────────────────────────────┤
│一  │庚○○未經許可，寄藏可發射子彈具有殺傷力之改造手槍，處有期徒刑陸年，併科罰│
│    │金新臺幣參拾萬元，罰金如易服勞役，以新臺幣壹仟元折算壹日。扣案之土造雙管霰│
│    │彈長槍（槍枝管制編號0000000000號）壹枝、仿BERETTA廠92FS型半自動 │
│    │手槍製造之改造手槍（不含彈匣，槍枝管制編號0000000000號）壹枝、仿│
│    │FN廠半自動手槍製造之改造手槍（含彈匣壹個，槍枝管制編號0000000000│
│    │號）壹枝、仿BERETTA廠84型半自動手槍製造之改造手槍（含彈匣壹個，槍枝管制編 │
│    │號0000000000號）壹枝、非制式子彈貳顆、制式霰彈拾參顆，均沒收之。│
│    │                                                                          │
├──┼────┬────┬────┬────┬───┬────────┬────┤
│編號│主文罪名│犯罪時間│犯罪地點│所得財物│被害人│犯罪手法        │所犯法條│
│    │及宣告刑│        │        │(新臺幣)│      │                │        │
├──┼────┼────┼────┼────┼───┼────────┼────┤
│二  │庚○○犯│九十六年│臺北縣三│(1)丁○○│丁○○│(1)己○○提供強盜│刑法第三│
│    │強盜罪而│三月九日│重市自強│所有之現│巳○○│  地點。        │百三十條│
│    │有刑法第│凌晨三時│路三段七│金三萬五│      │(2)庚○○與真實姓│第一項  │
│    │三百二十│二十分許│六巷二號│千元、寶│      │  名不詳、綽號「│        │
│    │一條第一│        │二樓    │石鑲鑽戒│      │  阿德」、「阿忠│        │
│    │項第一、│        │        │指二枚、│      │  」之成年男子，│        │
│    │三、四款│        │        │鑽戒一枚│      │  分持上開編號一│        │
│    │之情形，│        │        │、珍珠戒│      │所示之槍枝及附表│        │
│    │處有期徒│        │        │指一枚。│      │六所示之開山刀，│        │
│    │刑捌年。│        │        │(2)巳○○│      │並分別戴上黑色  │        │
│    │        │        │        │所有之現│      │頭套、黑色手套而│        │
│    │        │        │        │金七萬餘│      │強盜。          │        │
│    │        │        │        │元、行動│      │                │        │
│    │        │        │        │電話一支│      │                │        │
│    │        │        │        │。      │      │                │        │
├──┼────┼────┼────┼────┼───┼────────┼────┤
│三  │庚○○犯│九十六年│新竹縣竹│(1)卯○○│卯○○│(1)綽號「阿宏」之│同上    │
│    │強盜罪而│三月十六│北市中山│所有之現│丙○○│  成年男子提供強│        │
│    │有刑法第│日凌晨三│路四九九│金二十一│辰○  │  盜地點。      │        │
│    │三百二十│時許    │號      │萬元及行│甲○○│(2)庚○○、辛○○│        │
│    │一條第一│        │        │動電話一│      │  與真實姓名不詳│        │
│    │項第一、│        │        │支。    │      │  、綽號「阿德」│        │
│    │三、四款│        │        │(2)丙○○│      │  、「阿宏」及「│        │
│    │之情形，│        │        │所有之現│      │ 阿宏」之小弟等 │        │
│    │處有期徒│        │        │金五十萬│      │ 成年男子，分持 │        │
│    │刑伍年。│        │        │元及行動│      │ 上開編號一所示 │        │
│    │        │        │        │電話二支│      │之槍枝及附表六所│        │
│    │        │        │        │。      │      │示之開山刀，並分│        │
│    │        │        │        │(3)辰○所│      │別戴上黑色頭套、│        │
│    │        │        │        │有之現金│      │黑色手套而強盜。│        │
│    │        │        │        │二萬元、│      │                │        │
│    │        │        │        │摩托羅拉│      │                │        │
│    │        │        │        │牌行動電│      │                │        │
│    │        │        │        │話一支、│      │                │        │
│    │        │        │        │白金戒指│      │                │        │
│    │        │        │        │一個、手│      │                │        │
│    │        │        │        │錶一只、│      │                │        │
│    │        │        │        │不詳廠牌│      │                │        │
│    │        │        │        │行動電話│      │                │        │
│    │        │        │        │一支。  │      │                │        │
│    │        │        │        │(4)甲○○│      │                │        │
│    │        │        │        │及其女友│      │                │        │
│    │        │        │        │所有之現│      │                │        │
│    │        │        │        │金約二十│      │                │        │
│    │        │        │        │萬元、金│      │                │        │
│    │        │        │        │戒指一枚│      │                │        │
│    │        │        │        │。      │      │                │        │
├──┼────┼────┼────┼────┼───┼────────┼────┤
│四  │庚○○犯│九十六年│臺北縣蘆│丑○○所│丑○○│(1)綽號「滷蛋」之│同上    │
│    │強盜罪而│三月三十│洲市三民│有之現金│      │成年男子提供強盜│        │
│    │有刑法第│日凌晨一│路二九八│一萬五千│      │地點。          │        │
│    │三百二十│時許    │之一號  │元。    │      │(2)庚○○與真實姓│        │
│    │一條第一│        │        │        │      │  名不詳、綽號「│        │
│    │項第一、│        │        │        │      │阿德」、「阿邦」│        │
│    │三、四款│        │        │        │      │、「阿凱」之成年│        │
│    │之情形，│        │        │        │      │男子，分持上開編│        │
│    │處有期徒│        │        │        │      │號一所示之槍枝及│        │
│    │刑捌年。│        │        │        │      │開山刀，分別戴上│        │
│    │        │        │        │        │      │黑色頭套、黑色手│        │
│    │        │        │        │        │      │套而強盜。      │        │
│    │        │        │        │        │      │                │        │
├──┼────┼────┼────┼────┼───┼────────┼────┤
│五  │庚○○犯│九十六年│桃園縣八│戊○○所│戊○○│(1)未○○提供強盜│同上    │
│    │強盜罪而│六月十一│德市永福│有之現金│及其他│地點（事後分得十│        │
│    │有刑法第│日凌晨二│街一段八│二萬元、│姓名年│萬元）。        │        │
│    │三百二十│時許    │一號    │金項鍊一│籍不詳│(2)庚○○持上開霰│        │
│    │一條第一│        │        │條、手錶│之在場│彈槍一枝、己○○│        │
│    │項第一、│        │        │一支、夏│人。  │持附表二編號一所│        │
│    │三、四款│        │        │普牌行動│      │示之手槍一枝、余│        │
│    │之情形，│        │        │電話一支│      │文言持開山刀一把│        │
│    │處有期徒│        │        │，以及其│      │，分別戴上黑色頭│        │
│    │刑伍年。│        │        │他在場人│      │套、黑色手套而強│        │
│    │        │        │        │所有之現│      │盜（己○○、余文│        │
│    │        │        │        │金共計八│      │言事後各分得二十│        │
│    │        │        │        │、九十萬│      │萬元）。        │        │
│    │        │        │        │元。    │      │                │        │
├──┼────┼────┼────┼────┼───┼────────┼────┤
│六  │庚○○犯│九十六年│桃園縣蘆│右載郭山│壬○○│(1)乙○○提供強盜│同上    │
│    │強盜罪而│五、六月│竹鄉南崁│岳等五人│寅○○│  地點。        │        │
│    │有刑法第│間某日晚│路二段一│所有之現│子○○│(2)庚○○持上開霰│        │
│    │三百二十│上八、九│六二號二│金共計四│午○○│彈槍一枝、辛○○│        │
│    │一條第一│時許    │樓      │十餘萬元│癸○○│持開山刀一把、林│        │
│    │項第一、│        │        │、勞力士│      │志泓持附表二編號│        │
│    │三、四款│        │        │鑽表一支│      │一所示之手槍一枝│        │
│    │之情形，│        │        │、精工牌│      │，並分別戴黑色頭│        │
│    │處有期徒│        │        │手錶一支│      │套、黑色手套而強│        │
│    │刑伍年。│        │        │、金項鍊│      │盜。            │        │
│    │        │        │        │一條、鑽│      │                │        │
│    │        │        │        │戒一只、│      │                │        │
│    │        │        │        │不詳廠牌│      │                │        │
│    │        │        │        │行動電話│      │                │        │
│    │        │        │        │六支。  │      │                │        │
└──┴────┴────┴────┴────┴───┴────────┴────┘
附表二：
┌──┬─────────────────────────────────────┐
│編號│主文罪名及宣告刑                                                          │
├──┼─────────────────────────────────────┤
│一  │己○○未經許可，持有可發射子彈具有殺傷力之改造手槍，累犯，處有期徒刑參年陸│
│    │月，併科罰金新臺幣捌萬元，罰金如易服勞役，以新臺幣壹仟元折算壹日。扣案之仿│
│    │BERETT A廠92FS型半自動手槍製造之改造手槍（含彈匣壹個，槍枝管制編號一一○二│
│    │0000000號）壹枝、制式子彈參顆、非制式子彈壹顆，均沒收之。          │
├──┼────┬────┬────┬────┬───┬────────┬────┤
│編號│主文罪名│犯罪時間│犯罪地點│所得財物│被害人│犯罪手法        │所犯法條│
│    │及宣告刑│        │        │(新臺幣)│      │                │        │
├──┼────┼────┼────┼────┼───┼────────┼────┤
│二  │己○○共│九十六年│臺北縣三│(1)丁○○│丁○○│己○○與庚○○、│刑法第三│
│    │同犯強盜│三月九日│重市自強│所有之現│巳○○│綽號阿忠、阿德共│百三十條│
│    │罪而有刑│凌晨三時│路三段七│金三萬五│      │同基於於夜間侵入│第一項  │
│    │法第三百│二十分許│六巷二號│千元、寶│      │有人居住之建築物│        │
│    │二十一條│        │二樓    │石鑲鑽戒│      │內強盜之犯意聯絡│        │
│    │第一項第│        │        │指二枚、│      │及行為分擔，由林│        │
│    │一、三、│        │        │鑽戒一枚│      │志泓提供左列強盜│        │
│    │四款之情│        │        │、珍珠戒│      │地點供庚○○前往│        │
│    │形，累犯│        │        │指一枚。│      │分持上開槍、彈、│        │
│    │，處有期│        │        │(2)巳○○│      │開山刀、黑色頭套│        │
│    │徒刑捌年│        │        │所有之現│      │、黑色手套而強盜│        │
│    │。      │        │        │金七萬餘│      │。並分得一萬元之│        │
│    │        │        │        │元、行動│      │贓款。          │        │
│    │        │        │        │電話一支│      │                │        │
│    │        │        │        │。      │      │                │        │
├──┼────┼────┼────┼────┼───┼────────┼────┤
│三  │己○○犯│九十六年│桃園縣八│戊○○所│戊○○│(1)未○○提供強盜│刑法第三│
│    │強盜罪而│六月十一│德市永福│有之現金│及其他│地點（事後分得十│百三十條│
│    │有刑法第│日凌晨二│街一段八│二萬元、│姓名年│萬元）。        │第一項  │
│    │三百二十│時許    │一號    │金項鍊一│籍不詳│(2)庚○○持上開霰│        │
│    │一條第一│        │        │條、手錶│之在場│彈槍一枝、己○○│        │
│    │項第一、│        │        │一支、夏│人。  │持附表二編號一所│        │
│    │三、四款│        │        │普牌行動│      │示之手槍一枝、余│        │
│    │之情形，│        │        │電話一支│      │文言持開山刀一把│        │
│    │累犯，處│        │        │，以及其│      │，分別戴上黑色頭│        │
│    │有期徒刑│        │        │他在場之│      │套、黑色手套而強│        │
│    │玖年。  │        │        │人所有之│      │盜（己○○、余文│        │
│    │        │        │        │現金共計│      │言事後各分得二十│        │
│    │        │        │        │八、九十│      │萬元）。        │        │
│    │        │        │        │萬元。  │      │                │        │
│    │        │        │        │        │      │                │        │
│    │        │        │        │        │      │                │        │
├──┼────┼────┼────┼────┼───┼────────┼────┤
│四  │己○○犯│九十六年│桃園縣蘆│右載郭山│壬○○│(1)乙○○提供強盜│同上    │
│    │強盜罪而│五、六月│竹鄉南崁│岳等五人│寅○○│  地點。        │        │
│    │有刑法第│間某日晚│路二段一│所有之現│子○○│(2)庚○○持上開霰│        │
│    │三百二十│上八、九│六二號二│金共計四│午○○│彈槍一枝、辛○○│        │
│    │一條第一│時許    │樓      │十餘萬元│癸○○│持開山刀一把、林│        │
│    │項第一、│        │        │、勞力士│      │志泓持附表二編號│        │
│    │三、四款│        │        │鑽表一支│      │一所示之手槍一枝│        │
│    │之情形，│        │        │、精工牌│      │，又分別戴上黑色│        │
│    │累犯，處│        │        │手錶一支│      │頭套、黑色手套而│        │
│    │有期徒刑│        │        │、金項鍊│      │強盜，乙○○開車│        │
│    │玖年。  │        │        │一條、鑽│      │在外接應。      │        │
│    │        │        │        │戒一只、│      │                │        │
│    │        │        │        │不詳廠牌│      │                │        │
│    │        │        │        │行動電話│      │                │        │
│    │        │        │        │六支。  │      │                │        │
└──┴────┴────┴────┴────┴───┴────────┴────┘
附表三：
┌──┬────┬────┬────┬────┬───┬────────┬────┐
│編號│主文罪名│犯罪時間│犯罪地點│所得財物│被害人│犯罪手法        │所犯法條│
│    │及宣告刑│        │        │(新臺幣)│      │                │        │
├──┼────┼────┼────┼────┼───┼────────┼────┤
│一  │辛○○犯│九十六年│新竹縣竹│(1)卯○○│卯○○│(1)綽號「阿宏」之│刑法第三│
│    │強盜罪而│三月十六│北市中山│所有之現│丙○○│  成年男子提供強│百三十條│
│    │有刑法第│日凌晨三│路四九九│金二十一│辰○  │  盜地點。      │第一項  │
│    │三百二十│時許    │號      │萬元及行│甲○○│(2)庚○○、辛○○│        │
│    │一條第一│        │        │動電話一│      │  與真實姓名不詳│        │
│    │項第一、│        │        │支。    │      │  、綽號「阿德」│        │
│    │三、四款│        │        │(2)丙○○│      │  、「阿宏」及「│        │
│    │之情形，│        │        │所有之現│      │ 阿宏」之小弟等 │        │
│    │處有期徒│        │        │金五十萬│      │ 成年男子，分持 │        │
│    │刑捌年。│        │        │元及行動│      │ 上開編號一所示 │        │
│    │        │        │        │電話二支│      │之槍枝及附表六所│        │
│    │        │        │        │。      │      │示之開山刀，並分│        │
│    │        │        │        │(3)辰○所│      │別戴上黑色頭套、│        │
│    │        │        │        │有之現金│      │黑色手套而強盜。│        │
│    │        │        │        │二萬元、│      │                │        │
│    │        │        │        │摩托羅拉│      │                │        │
│    │        │        │        │牌行動電│      │                │        │
│    │        │        │        │話一支、│      │                │        │
│    │        │        │        │白金戒指│      │                │        │
│    │        │        │        │一個、手│      │                │        │
│    │        │        │        │錶一只、│      │                │        │
│    │        │        │        │不詳廠牌│      │                │        │
│    │        │        │        │行動電話│      │                │        │
│    │        │        │        │一支。  │      │                │        │
│    │        │        │        │(4)甲○○│      │                │        │
│    │        │        │        │及其女友│      │                │        │
│    │        │        │        │所有之現│      │                │        │
│    │        │        │        │金約二十│      │                │        │
│    │        │        │        │萬元、金│      │                │        │
│    │        │        │        │戒指一枚│      │                │        │
│    │        │        │        │。      │      │                │        │
├──┼────┼────┼────┼────┼───┼────────┼────┤
│二  │辛○○犯│九十六年│桃園縣蘆│右載郭山│壬○○│(1)乙○○提供強盜│同上    │
│    │強盜罪而│五、六月│竹鄉南崁│岳等五人│寅○○│  地點。        │        │
│    │有刑法第│間某日晚│路二段一│所有之現│子○○│(2)庚○○持上開霰│        │
│    │三百二十│上八、九│六二號二│金共計四│午○○│彈槍一枝、辛○○│        │
│    │一條第一│時許    │樓      │十餘萬元│癸○○│持開山刀一把、林│        │
│    │項第一、│        │        │、勞力士│      │志泓持附表二編號│        │
│    │三、四款│        │        │鑽表一支│      │一所示之手槍一枝│        │
│    │之情形，│        │        │、精工牌│      │，又分別戴上黑色│        │
│    │處有期徒│        │        │手錶一支│      │頭套、黑色手套而│        │
│    │刑捌年。│        │        │、金項鍊│      │強盜。乙○○開車│        │
│    │        │        │        │一條、鑽│      │在外接應。      │        │
│    │        │        │        │戒一只、│      │                │        │
│    │        │        │        │不詳廠牌│      │                │        │
│    │        │        │        │行動電話│      │                │        │
│    │        │        │        │六支。  │      │                │        │
└──┴────┴────┴────┴────┴───┴────────┴────┘
附表四：
┌──┬────┬────┬────┬────┬───┬────────┬────┐
│編號│主文罪名│犯罪時間│犯罪地點│所得財物│被害人│犯罪手法        │所犯法條│
│    │及宣告刑│        │        │(新臺幣)│      │                │        │
├──┼────┼────┼────┼────┼───┼────────┼────┤
│一  │乙○○犯│九十六年│桃園縣八│戊○○所│戊○○│(1)未○○提供強盜│刑法第三│
│    │強盜罪而│六月十一│德市永福│有之現金│及其他│地點（事後分得十│百三十條│
│    │有刑法第│日凌晨二│街一段八│二萬元、│姓名年│萬元）。        │第一項  │
│    │三百二十│時許    │一號    │金項鍊一│籍不詳│(2)庚○○持上開霰│        │
│    │一條第一│        │        │條、手錶│之在場│彈槍一枝、己○○│        │
│    │項第一、│        │        │一支、夏│人。  │持附表二編號一所│        │
│    │三、四款│        │        │普牌行動│      │示之手槍一枝、余│        │
│    │之情形，│        │        │電話一支│      │文言持開山刀一把│        │
│    │處有期徒│        │        │，以及其│      │並分別戴上黑色頭│        │
│    │刑捌年。│        │        │他在場人│      │套、黑色手套，共│        │
│    │        │        │        │所有之現│      │同強盜（己○○、│        │
│    │        │        │        │金共計八│      │乙○○事後各分得│        │
│    │        │        │        │、九十萬│      │二十萬元）。    │        │
│    │        │        │        │元。    │      │                │        │
├──┼────┼────┼────┼────┼───┼────────┼────┤
│二  │乙○○犯│九十六年│桃園縣蘆│右載郭山│壬○○│(1)乙○○提供強盜│同上    │
│    │強盜罪而│五、六月│竹鄉南崁│岳等五人│寅○○│  地點。        │        │
│    │有刑法第│間某日晚│路二段一│所有之現│子○○│(2)庚○○持上開霰│        │
│    │三百二十│上八、九│六二號二│金共計四│午○○│彈槍一枝、辛○○│        │
│    │一條第一│時許    │樓      │十餘萬元│癸○○│持開山刀一把、林│        │
│    │項第一、│        │        │、勞力士│      │志泓持附表二編號│        │
│    │三、四款│        │        │鑽表一支│      │一所示之手槍一枝│        │
│    │之情形，│        │        │、精工牌│      │並分別戴上黑色頭│        │
│    │處有期徒│        │        │手錶一支│      │套、黑色手套，余│        │
│    │刑玖年。│        │        │、金項鍊│      │文言開車在外接應│        │
│    │        │        │        │一條、鑽│      │而共同強盜。    │        │
│    │        │        │        │戒一只、│      │                │        │
│    │        │        │        │不詳廠牌│      │                │        │
│    │        │        │        │行動電話│      │                │        │
│    │        │        │        │六支。  │      │                │        │
└──┴────┴────┴────┴────┴───┴────────┴────┘
附表五：
┌──┬────┬────┬────┬────┬───┬────────┬────┐
│編號│主文罪名│犯罪時間│犯罪地點│所得財物│被害人│犯罪手法        │所犯法條│
│    │及宣告刑│        │        │(新臺幣)│      │                │        │
├──┼────┼────┼────┼────┼───┼────────┼────┤
│一  │未○○共│九十六年│桃園縣八│戊○○所│戊○○│(1)未○○提供強盜│刑法第三│
│    │同犯強盜│六月十一│德市永福│有之現金│      │地點（事後分得十│百三十條│
│    │罪而有刑│日凌晨二│街一段八│二萬元、│      │萬元）。        │第一項  │
│    │法第三百│時許    │一號    │金項鍊一│      │(2)庚○○持上開霰│        │
│    │二十一條│        │        │條、手錶│      │彈槍一枝、己○○│        │
│    │第一項第│        │        │一支、夏│      │持附表二編號一所│        │
│    │一、三、│        │        │普牌行動│      │示之手槍一枝、余│        │
│    │四款之情│        │        │電話一支│      │文言持開山刀一把│        │
│    │形，處有│        │        │，以及其│      │，並分別戴上黑色│        │
│    │期徒刑捌│        │        │他在場人│      │頭套、黑色手套，│        │
│    │年。    │        │        │所有之現│      │共同強盜（己○○│        │
│    │        │        │        │金共計八│      │、乙○○事後各分│        │
│    │        │        │        │、九十萬│      │得二十萬元）。  │        │
│    │        │        │        │元。    │      │                │        │
└──┴────┴────┴────┴────┴───┴────────┴────┘
附表六：
  ┌───┬────────┬────────┐
  │編號  │扣  案  物      │所  有  人      │
  ├───┼────────┼────────┤
  │一    │手銬二副        │庚○○          │
  ├───┼────────┼────────┤
  │二    │開山刀一把      │同上            │
  ├───┼────────┼────────┤
  │三    │黑色頭套六個    │同上            │
  ├───┼────────┼────────┤
  │四    │鴨舌帽三個      │同上            │
  ├───┼────────┼────────┤
  │五    │黑色手套四雙    │同上            │
  ├───┼────────┼────────┤
  │六    │口罩一個        │同上            │
  └───┴────────┴────────┘


司法院資訊處製作；財團法人民間司法改革基金會備份。
